臺灣臺南地方法院臺南簡易庭民事判決
110年度南小字第1397號
原      告  富邦產物保險股份有限公司

法定代理人  羅建明  
訴訟代理人  魏至平  
被      告  胡珍熙  

上列當事人間請求侵權行為損害賠償事件，經本院於民國110年1
0月13日言詞辯論終結，判決如下：
    主      文
被告應給付原告新臺幣肆萬伍仟零伍拾參元，及自民國一一零年
七月一日起至清償日止，按週年利率百分之五計算之利息。
訴訟費用新臺幣壹仟元，由被告負擔新臺幣伍佰元，餘由原告負
擔。
原告其餘之訴駁回。
本件原告勝訴部分得假執行。
　　事實及理由
一、原告起訴主張：被告於民國110年2月14日，駕駛車牌號碼00
    0-0000號營業小客車，行經臺南市中西區南門路與建業街口
    時，因未保持行車安全距離自後方撞擊由訴外人廖政翔駕駛
    ，由原告承保之車牌號碼000-0000號自用小客車（下稱系爭
    車輛），致系爭車輛受有損害（下稱系爭事故）。原告已依
    保險契約先行墊付維修費用新臺幣(下同)89,200元（包含工
    資20,100元、零件69,100元），原告爰依保險法第53條之規
    定取得代位權。被告迄未賠償，為此依民法第184條、191條
    之2、196條之規定提起本件訴訟，請求判決如訴之聲明。並
    聲明：被告應給付原告89,200元及自起訴狀繕本送達翌日起
    至清償日止按週年利率5％計算之利息。
二、被告則以：伊認為系爭車輛之維修費用不合理，再者，原告
    實無提起本件訴訟之必要，因原告提起本件訴訟前，並未聯
    絡被告之保險公司處理等語，資為抗辯。並聲明：原告之訴
    駁回。
三、得心證之理由：　　
　㈠原告主張被告駕駛車輛疏未注意車前狀況，自後方撞擊廖正
    翔駕駛之系爭車輛肇事，係有過失等情，有臺南市政府警察
    局第二分局檢附系爭事故之道路交通事故現場圖、談話紀錄
    表、道路交通事故調查表㈠㈡附卷可查（見調字卷第51頁至第
    77頁），被告在警詢中自承：伊在等紅燈時，將車輛打成空
    檔，車輛往前滑行，滑行時伊來不及反應就撞上前方也在停
    等之系爭車輛等語（見調字卷第59頁），足認被告就系爭事
    故之發生確有過失。
　㈡負損害賠償責任者，除法律另有規定或契約另有訂定外，應
    回復他方損害發生前之原狀；第1項情形，債權人得請求支
    付回復原狀所必要之費用，以代回復原狀，民法第213 條第
    1項、第3項分別定有明文。本件原告主張系爭事故造成系爭
    車輛維修之部分均為系爭車輛之後方經被告追撞之部分，並
    提出估價單為證，雖為被告抗辯系爭車輛維修部分過多。惟
    觀諸系爭事故之發生，乃被告駕駛車輛自後方撞擊系爭車輛
    ，系爭車輛維修之部分亦係遭撞擊之後方部分，堪認系爭車
    輛之維修部分，均與系爭事故相關。本件被告僅空言抗辯維
    修部分過多，然未能提出其他證據證明系爭車輛有何維修部
    分，並非因系爭事故所造成。是以，被告上開抗辯，係屬無
    據，自非可採。
　㈢系爭車輛乃於106年5月出廠，有行車執照影本1份附卷足據（
    參見調字卷第69頁）；而系爭事故於110年2月14日發生；零
    件費用部分於修理時，既以新品更換舊品，於計算回復原狀
    所必要之零件費用時，即應折舊（工資部分，無折舊問題）
    。又依財政部106年2月3日臺財稅字第10604512060號令修正
    發布之「固定資產耐用年數表」所示，自用小客車之耐用年
    限為5年，而系爭車輛乃於106年5月出廠，已如前述，至上
    開系爭事故故發生時，已使用3年10月，則零件扣除折舊後
    之修復費用估定為24,953元【計算方式：1.殘價＝取得成本÷
    (耐用年數＋1)即69,100÷(5+1)≒11,517（小數點以下四捨五
    入）；2.折舊額＝(取得成本－殘價)×1/（耐用年數）×（使用
    年數）即(69,100－11,517)×1/5×（3+10/12）≒44,147（小數
    點以下四捨五入）；3.扣除折舊後價值＝（新品取得成本－折
    舊額）即69,100－44,147＝24,953】，加計系爭車輛維修之工
    資20,100元。從而，系爭車輛回復原狀所必要之費用，應為
    45,053元〔計算式：20,100元（工資）＋24,953（零件折舊後
    之金額）＝45,053元〕。
 ㈣又被保險人因保險人應負保險責任之損失發生，而對於第三人
   有損失賠償請求權者，保險人得於給付賠償金額後，代位行
   使被保險人對於第三人之請求權；但其所請求之數額，以不
   逾賠償金額為限，保險法第53條定有明文。經查，原告業因
   被保險人投保之系爭車輛發生保險事故而給付保險金89,200
   元，有賠償申請書在卷可按（見調字卷第25頁），揆諸前揭
   規定，自得本於保險法第53條規定，代位被保險人依民法第1
   91條之2規定，請求被告賠償。從而，原告本於保險法第53條
   規定，代位被保險人依民法第191條之2規定，請求被告給付4
   5,053元，應屬正當；逾前揭部分之金額，則非正當。
 ㈤末按，給付無確定期限者，債務人於債權人得請求給付時，經
   其催告而未為給付，自受催告時起，負遲延責任。其經債權
   人起訴而送達訴狀，或依督促程序送達支付命令，或為其他
   相類之行為者，與催告有同一之效力；遲延之債務，以支付
   金錢為標的者，債權人得請求依法定利率計算之遲延利息；
   應付利息之債務，其利率未經約定，亦無法律可據者，週年
   利率為5%，民法第229條第2項、第233條第1項前段及第203條
   分別定有明文。查，本件被告應為之前揭給付，並無確定期
   限，且原告復未舉證證明於起訴前曾向被告請求，惟被告既
   經原告提起民事訴訟而受民事訴訟起訴狀繕本之送達，依民
   法第229條第2項之規定，自應自民事起訴狀繕本送達之翌日
   ，即110年7月1日起，此有本院臺南簡易庭送達證書1份在卷
   可按（見調字卷第83頁），負遲延責任。從而，原告請求被
   告給付自110年7月1日起至清償日止，按週年利率5%計算之利
   息，亦屬正當。
四、綜上所陳，原告主張依保險法第53條規定，代位被保險人依
    民法第191條之2 規定，請求被告給付45,053元及自110年7
    月1日起至清償日止，按週年利率5%計算之利息，為有理由
    ，應予准許。逾此部分之請求，為無理由，應予駁回。
五、訴訟費用之負擔：民事訴訟法第79條、第436 條之19。
中    華    民    國     110    年    10   月   27    日
                  臺灣臺南地方法院臺南簡易庭
                                  法  官  葉淑儀
以上正本證明與原本無異。
如不服本判決，應於送達後20日內，向本院提出上訴狀並表明上
訴理由，如於本判決宣示後送達前提起上訴者，應於判決送達後
20日內補提上訴理由書（須附繕本）。如委任律師提起上訴者，
應一併繳納上訴審裁判費。
對於小額程序之第一審判決之上訴，非以其違背法令之理由，不
得為之。且上訴狀內應記載表明（一）原判決所違背之法令及其
具體內容。（二）依訴訟資料可認為原判決有違背法令之具體事
實者。
中　　華　　民　　國　　110 　年　　11　　月　　4 　　日
                                   書記官  林幸萱